臺灣高雄地方法院刑事判決　　　　　 100年度審易字第2558號
公　訴　人　臺灣高雄地方法院檢察署檢察官
被　　　告　郭文欽
上列被告因業務侵占案件，經檢察官提起公訴（100年度偵字第
17179號），被告就犯罪事實為有罪之陳述，本院合議庭裁定由
受命法官以簡式審判程序審理，判決如下：
    主  文
郭文欽犯業務侵占罪，累犯，處有期徒刑捌月。
    事  實
一、郭文欽前因竊盜案件，經本院95年度易緝字第202號判決有
    期徒刑4月確定，甫於民國96年4月14日縮刑期滿執行完畢（
    構成累犯）。其於99年10月份至同年11月間受僱於林建良，
    在林建良經營之沿展工程行（臺灣電力公司外包商）仁武區
    倉庫擔任臨時工，負責整理內部環境及收集欲繳回臺灣電力
    公司之電纜線廢材，為從事業務之人。詎其竟基於意圖為自
    己不法所有及業務侵占之單一犯意，接續於附表所列之時、
    地，利用其職務上之機會，將收集之電纜線廢材，以變易持
    有為所有之意思予以侵占入己，並持往資源回收廠變賣。嗣
    林建良察覺繳回臺灣電力公司之電纜線廢材短少，調閱監視
    錄影畫面，並詢問郭文欽後始查知上情。
二、案經林建良告訴高雄市政府警察局三民第二分局報告臺灣高
    雄地方法院檢察署檢察官偵查起訴。
      理  由
一、程序部分：
    本件被告郭文欽所犯為死刑、無期徒刑、最輕本刑為3年以
    上有期徒刑以外之罪，其於準備程序進行中，就被訴事實為
    有罪之陳述，經受命法官告知簡式審判程序之旨，並聽取當
    事人之意見後，被告同意適用簡式審判程序，本院亦認無不
    得或不宜改依簡式審判程序進行之處，爰依刑事訴訟法第27
    3 條之1第1項、第284條之1規定，由本院合議庭裁定本件由
    受命法官獨任進行簡式審判程序。
二、認定犯罪事實所憑之證據及理由：
    上揭犯罪事實，業據被告郭文欽於本院審理中坦承不諱，核
    與證人林建良警詢、偵訊中之證述相符，並有監視錄影翻拍
    照片附卷可考，堪認被告上開自白與事實相符，自可採為認
    定事實之證據。是其上揭業務侵占之犯罪事實，堪以認定。
三、論罪科刑：
  (一)被告受僱林建良擔任沿展工程行仁武區倉庫之臨時工，其職
    務內容包括整理環境、收集欲繳回臺灣電力公司之電纜線廢
    材等工作，為從事業務之人。竟基於業務侵占之犯意，將其
    業務上持有之電纜線予以侵占入己，核其所為係犯刑法第33
    6條第2項之業務侵占罪。公訴意旨雖認被告應依刑法第320
    條第1項之竊盜罪處斷，惟被告係因業務關係而持有工程行
    欲繳回臺灣電力公司之電纜線一情，業經證人林建良證結在
    卷（見偵卷第12頁），其將所持電纜線以易持有為所有之意
    思加以侵占後變賣，所為應犯業務侵占罪，公訴人認應依竊
    盜罪處斷，尚有未洽，惟該起訴之基本事實同一，爰依法變
    更起訴法條。
  (二)又按所稱接續犯，係指數個在同時同地或密切接近之時地，
    侵害同一法益之行為，因各舉動之獨立性極為薄弱，社會通
    念認為無法強行分開，乃將之包括視為一個行為之接續進行
    ，給予單純一罪之刑法評價（最高法院96年度臺上字第787
    號判決意旨參照）。本件被告利用其99年9、10月間在沿展
    工程行擔任臨時工之機會，自99年10月5日至同年11月4日止
    ，先後多次在沿展工程行仁武區倉庫內，將所持有之電纜線
    侵占入己，衡酌其侵占地點、方式均相同、侵占時間亦有密
    切關聯（詳附表），足認其主觀上亦係基於一侵占之接續犯
    意，利用同一職務上機會接續而為同一性質之行為，且依一
    般社會觀念，各該行為彼此間具有時間之密接關連性，均持
    續侵害同一告訴人沿展工程行即林建良之財產法益，自屬接
    續犯而應僅論以一罪。公訴意旨認被告上開犯行，犯意各別
    ，應予分論併罰，容有未洽，附此敘明。
  (三)又其前有如事實欄所示犯罪科刑及執行情形，有臺灣高等法
    院被告前案紀錄表1份在卷可按，其於受徒刑之執行完畢後
    ，5年以內故意再犯本件有期徒刑以上之罪，為累犯，應依
    刑法第47條第1項規定，加重其刑。
  (四)爰審酌被告前已有數次財產犯罪之前科，有上揭前案紀錄表
    附卷可參，猶不思惕勵悔改，為從事業務之人，不思忠實履
    行職務責任，竟貪圖不法利益，利用職務之機會，侵占業務
    上所持有之電纜線，有違本分，行為實有可議之處，惟念及
    其犯後坦承犯行，尚表悔悟，併參酌其迄今未賠付告訴人所
    受損害，暨其家庭經濟狀況、教育程度等一切情狀，量處如
    主文所示之刑，以資儆懲。
據上論斷，應依刑事訴訟法第273 條之1 第1 項、第284 條之1
、第299條第1第1項、第300條，刑法第336條第2項、第47條第1
項，刑法施行法第1條之1第1項、第2項，判決如主文。
本案經檢察官陳筱茜到庭執行職務
中    華    民    國   100    年    9     月    30    日
                  刑事第十庭    法  官  王  琁
以上正本證明與原本無異。
如不服本判決應於收受本判決後10日內向本院提出上訴書狀，並
應敘述具體理由，如未敘述上訴理由者，應於上訴期間屆滿後20
日內補提理由書狀於本院（均須按他造當事人之人數附繕本）「
切勿逕送上級法院」。
中    華    民    國   100    年    9     月    30    日
                                書記官  陳靜瑤
附錄本案判決論罪科刑法條：
中華民國刑法第336條第2項
（業務侵占罪）
對於業務上所持有之物，犯前條第 1 項之罪者，處 6 月以上
5 年以下有期徒刑，得併科3 千元以下罰金。
┌───────────────────────────────────────┐
│附表                                                                          │
├──┬───────┬───────────┬────────────────┤
│編號│ 侵占時間     │   侵占地點           │  侵占方式                      │
├──┼───────┼───────────┼────────────────┤
│ 1. │99年10月5日7時│沿展工程行設於高雄市仁│郭文欽利用收集電纜線廢材之機會，│
│    │57分許        │武區○○路之倉庫      │將不詳數量之電纜線剪成小段並削皮│
│    │              │                      │後，再將裸銅線放入塑膠袋（筒）內│
│    │              │                      │，騎乘機車載運至倉庫外，伺機販售│
│    │              │                      │予資源回收廠。                  │
├──┼───────┼───────────┼────────────────┤
│ 2. │99年10月5日14 │同上                  │同上                            │
│    │時16分許      │                      │                                │
├──┼───────┼───────────┼────────────────┤
│ 3. │99年10月8日11 │同上                  │同上                            │
│    │時5分許       │                      │                                │
├──┼───────┼───────────┼────────────────┤
│ 4. │99年10月8日14 │同上                  │同上                            │
│    │時2分許       │                      │                                │
├──┼───────┼───────────┼────────────────┤
│ 5. │99年10月13日13│同上                  │同上                            │
│    │時47分許      │                      │                                │
├──┼───────┼───────────┼────────────────┤
│ 6. │99年10月18日15│同上                  │同上                            │
│    │時32分許      │                      │                                │
├──┼───────┼───────────┼────────────────┤
│ 7. │99年10月27日8 │同上                  │同上                            │
│    │時28分許      │                      │                                │
├──┼───────┼───────────┼────────────────┤
│ 8. │99年11月4日14 │同上                  │郭文欽利用收集電纜線廢材之機會，│
│    │時40分許      │                      │將約10公斤重之電纜線剪成小段並削│
│    │              │                      │皮後，再將裸銅線放入塑膠袋（筒）│
│    │              │                      │內，騎乘機車載運至倉庫外，伺機販│
│    │              │                      │售予資源回收廠。                │
└──┴───────┴───────────┴────────────────┘